臺灣臺中地方法院刑事裁定
111年度聲更一字第2號
聲  請  人  臺灣臺中地方檢察署檢察官
受  刑  人  鍾之誠




上列聲請人因受刑人數罪併罰有二裁判以上，聲請定其應執行之
刑，前經本院於民國110年12月30日以110年度聲字第4522號裁定
後，聲請人不服提起抗告，經臺灣高等法院臺中分院於111年1月
28日以111年度抗字第108號裁定撤銷發回，本院更行裁定如下：
    主    文
鍾之誠所犯如附表所示之罪，所處如附表所示之刑，應執行有期
徒刑肆年捌月。
    理    由
一、聲請意旨略以：受刑人鍾之誠因詐欺等案件，先後經判決確
    定如附表，符合數罪併罰之要件，應依刑法第53條及第51條
    第5款之規定，定其應執行之刑，爰依刑事訴訟法第477條第
    1項規定聲請裁定等語。
二、按數罪併罰，有2 裁判以上者，依刑法第51條規定，定其應
    執行之刑；宣告多數有期徒刑者，於各刑中之最長期以上，
    各刑合併之刑期以下，定其刑期。但不得逾30年，刑法第53
    條、第51條第5 款分別定有明文。次按裁判確定前犯數罪者
    ，併合處罰之。但有下列情形者，不在此限。一、得易科罰
    金之罪與不得易科罰金之罪。二、得易科罰金之罪與不得易
    服社會勞動之罪。三、得易服社會勞動之罪與不得易科罰金
    之罪。四、得易服社會勞動之罪與不得易服社會勞動之罪。
    前項但書情形，受刑人請求檢察官聲請定應執行刑者，依第
    51條規定定之，刑法第50條亦有明文。復按刑事訴訟法第37
    0條第2項、第3 項，已針對第二審上訴案件數罪之定應執行
    刑，明定有不利益變更禁止原則之適用；而分屬不同案件之
    數罪併罰，倘裁判宣告數罪之刑，部分曾經定應執行刑，再
    與其他宣告刑合併定其應執行之刑時，亦應同受此原則之拘
    束。故定應執行之刑，其裁量所定之刑期，倘較重於前開各
    罪曾定應執行刑與後裁判宣告刑之總和，即違反上開原則而
    有判決不適用法則之違背法令（最高法院104 年度台非字第
    127號、108年度台非字第27號判決意旨參照）。
三、經查，受刑人因詐欺等案件，業經本院先後判處如附表所示
    之刑，並於如附表所示之日期確定在案，有臺灣高等法院被
    告前案紀錄表1 份及各該判決在卷可稽。本院審核受刑人於
    本件判決確定日前犯如附表所示之各罪，核與首揭規定並無
    不合，且檢察官依受刑人之請求，聲請就得易科罰金與不得
    易科罰金之罪合併定其應執行之刑，有臺灣臺中地方檢察署
    刑法第50條第1 項但書案件是否請求定應執行刑調查表1 份
    在卷可稽，本件自得依檢察官之聲請為定應執行刑之裁定。
    本院審酌受刑人所犯附表所示各罪刑度之外部限制，及其中
    附表編號1 至6之罪曾定應執行有期徒刑4年2月，附表編號7
    至10之罪定應執行有期徒刑1年確定，是依上開最高法院裁
    判意旨，本院基於不利益變更禁止原則，於定本件應執行刑
    時，自不得逾有期徒刑5年2 月之範圍。另考量受刑人如附
    表編號1至4、6、10所示之行為態樣均為詐欺罪、編號5、8
    所示行為態樣為侵占罪、編號7、9所示行為態樣為偽造文書
    罪，犯罪時間均在4年間，再衡以附表所示各罪之法律目的
    、受刑人違反之嚴重性及貫徹刑法量刑公平正義理念之內部
    限制等一切情狀，定其應執行刑如主文所示。又數罪併罰中
    之一罪，依刑法規定得易科罰金，若因與不得易科之他罪併
    合處罰結果而不得易科罰金時，原可易科部分所處之刑，自
    亦無庸為易科折算標準之記載（司法院釋字第144號解釋意
    旨參照）。查受刑人所犯如附表編號7至10所示之罪原雖得
    易科罰金，然因與其所犯不得易科罰金之如附表所示其他案
    件併合處罰之結果，本院於定執行刑時，自無庸為易科罰金
    折算標準之記載，併此敘明。
四、依刑事訴訟法第477條第1項，刑法第50條第2項、第53條、
    第51條第5款、第41條第1項前段，裁定如主文。
中　　華　　民　　國　　111 　年　　4 　　月　　22　　日
                  刑事第十八庭  法  官  侯驊殷
以上正本證明與原本無異。
如不服本裁定，應於送達後五日內，向本院提出抗告狀。
                                書記官  張晏齊
中　　華　　民　　國　　111 　年　　4 　　月　　22　　日
附表：受刑人鍾之誠定應執行之刑案件一覽表　　　　　　　
編            號  1 2 3 罪            名  詐欺 詐欺 詐欺 宣     告     刑  有期徒刑8月 有期徒刑1年4月(共4罪) 有期徒刑1年(共3罪) 犯　 罪　日　期  99年3月29日 ①101年6月25日、26日 ②102年5月7日 ③104年1月1日 ④104年11月12日 ①103年4月18日 ②101年6月30日 ③101年12月25日 偵查（自訴）機關年度案號  臺中地檢108年度偵字第13658號 臺中地檢108年度偵字第13658號 臺中地檢108年度偵字第13658號 最後事實審 法        院 臺中地院 臺中地院 臺中地院  案        號 108年度訴字第2238號 108年度訴字第2238號 108年度訴字第2238號  判 決  日 期 109年12月31日 109年12月31日 109年12月31日 確定判決 法        院 臺中地院 臺中地院 臺中地院  案        號 108年度訴字第2238號 108年度訴字第2238號 108年度訴字第2238號  判決確定日期 110年8月25日 110年8月25日 110年8月25日 是否為得易科罰金、社勞案件  否 否 否 備           註  臺中地檢110年度執字第11013號 臺中地檢110年度執字第11013號 臺中地檢110年度執字第11013號   (編號1至6定應執行有期徒刑4年2月)   

編            號  4 5 6 罪            名  詐欺 侵占 詐欺 宣     告     刑  有期徒刑7月(共4罪) 有期徒刑7月 有期徒刑1年2月 犯　 罪　日　期  ①100年4月間某日 ②101年1月至2月1日間某日 ③100年9月間某日 ④106年10月25日(原聲請書附表誤載為101年10月25日) 103年10月20日(原聲請書附表誤載為103年11月2日、3日) 100年10月24日 偵查（自訴）機關年度案號  臺中地檢108年度偵字第13658號 臺中地檢108年度偵字第13658號 臺中地檢108年度偵字第13658號 最後事實審 法        院 臺中地院 臺中地院 臺中地院  案        號 108年度訴字第2238號 108年度訴字第2238號 108年度訴字第2238號  判 決  日 期 109年12月31日 109年12月31日 109年12月31日 確定判決 法        院 臺中地院 臺中地院 臺中地院  案        號 108年度訴字第2238號 108年度訴字第2238號 108年度訴字第2238號  判決確定日期 110年8月25日 110年8月25日 110年8月25日 是否為得易科罰金、社勞案件  否 否 否 備           註  臺中地檢110年度執字第11013號 臺中地檢110年度執字第11013號 臺中地檢110年度執字第11013號   (編號1至6定應執行有期徒刑4年2月)   

編            號  7 8 9 罪            名  偽造文書 侵占 偽造文書 宣     告     刑  有期徒刑4月(共10罪) 有期徒刑6月 有期徒刑3月(共5罪) 犯　 罪　日　期  ①102年4月25日至同年5月5日 ②101年6月29日至同年8月5日(原聲請書附表誤載為100年10月24日、25日) ③102年5月10日至同年月21日 ④101年6月30日至同年8月5日 ⑤102年1月1日至同年月15日 ⑥104年1月1日至同年月5日 ⑦101年9月4日、102年10月4日 ⑧100年10月24日、25日 ⑨104年11月30日 ⑩106年10月26日 99年10月27日、同年12月13日 ①100年4月29日、30日(原聲請書附表僅載同年月29日) ②101年2月1日 ③103年11月2日、3日 ④106年9月6日 ⑤100年9月5日、6日 偵查（自訴）機關年度案號  臺中地檢108年度偵字第13658號 臺中地檢108年度偵字第13658號 臺中地檢108年度偵字第13658號 最後事實審 法        院 臺中地院 臺中地院 臺中地院  案        號 108年度訴字第2238號 108年度訴字第2238號 108年度訴字第2238號  判 決  日 期 109年12月31日 109年12月31日 109年12月31日 確定判決 法        院 臺中地院 臺中地院 臺中地院  案        號 108年度訴字第2238號 108年度訴字第2238號 108年度訴字第2238號  判決確定日期 110年8月25日 110年8月25日 110年8月25日 是否為得易科罰金、社勞案件  是 是 是 備           註  臺中地檢110年度執字第11014號 臺中地檢110年度執字第11014號 臺中地檢110年度執字第11014號   (編號7至10定應執行有期徒刑1年)   

編            號  10 (以下空白)  罪            名  詐欺   宣     告     刑  有期徒刑5月   犯　 罪　日　期  100年9月2日   偵查（自訴）機關年度案號  臺中地檢108年度偵字第13658號   最後事實審 法        院 臺中地院    案        號 108年度訴字第2238號    判 決  日 期 109年12月31日   確定判決 法        院 臺中地院    案        號 108年度訴字第2238號    判決確定日期 110年8月25日   是否為得易科罰金、社勞案件  是   備           註  臺中地檢110年度執字第11014號     (編號7至10定應執行有期徒刑1年)